【裁判字號】    91,訴,2362
【裁判日期】    920306
【裁判案由】    國幣懲治條例
【裁判全文】
臺灣板橋地方法院刑事判決                        九十一年度訴字第二三六二號
    公  訴  人  臺灣板橋地方法院檢察署檢察官
    被      告  丙○○
                甲○○
    共      同
    指定辯護人  本院公設辯護人  乙○○
右列被告因妨害國幣懲治條例案件，經檢察官提起公訴（九十一年度偵字第二一五六
二號、第一九二八九號、第一九二四三號），本院判決如左：
    主  文
丙○○共同連續意圖供行使之用，而偽造紙幣，處有期徒刑參年陸月。扣案如附表所
示之物（編號十一、三十八、三十九、四十五、五十二應予除外）及九十一年度偵字
第一九二四三號卷附之偽造伍佰元紙幣貳張均沒收。
甲○○共同連續意圖供行使之用，而偽造紙幣，累犯，處有期徒刑陸年。扣案如附表
所示之物（編號十一、三十八、三十九、四十五、五十二應予除外）及九十一年度偵
字第一九二四三號卷附之偽造伍佰元紙幣貳張均沒收。
    事  實
一、甲○○曾因詐欺案件，經法院判處有期徒刑六月確定在案，於九十年十二月十日
    執行完畢；丙○○曾因偽造文書案件，經法院判處有期徒刑五月、緩刑三年，於
    九十一年二月十八日確定在案，現處緩刑期間；渠等二人，竟不知悔改，共同基
    於意圖供行使之用，偽造通用紙幣及販賣偽造紙幣牟利之概括犯意，自民國九十
    一年六月間某日起，連續多次由甲○○在其年籍不詳、綽號「阿祥」之朋友位於
    基隆市暖暖區某處工場內，以掃描器將中央銀行發行之新版「新台幣」一千元、
    五百元、一百元等幣券，掃描轉換為電腦圖檔資料儲存，再以儲存之電腦圖檔資
    料，經由電腦指令操作，以列表機列印成單面半成品後，交由丙○○在其位於台
    北縣板橋市○○街三十八號三樓之四四室之租屋處內，以新版「新台幣」一千元
    、五百元、一百元等幣券，製成曝光底片，又以燈光透過曝光底片曝曬塗有曝光
    漆之空白網版，藉此製成與真鈔圖樣相同之網版，再利用不同幣券圖樣之網版，
    在上述偽造之「新台幣」一千元、五百元、一百元等幣券之半成品上，加工所需
    之數字、浮水印、防偽線、螢光絲後，轉由甲○○將上該加工後之各該面額幣券
    半成品之另面圖樣予以印刷上去，復由丙○○在上述各該面額幣券半成品上，植
    入防偽燙金線及右下角１０００、５００、１００等浮字圖樣，最後由甲○○在
    上述多次加工後之各該面額幣券半成品上，噴上防水漆，至此上述偽造之新版「
    新台幣」一千元、五百元、一百元等幣券，即告製造完成。偽造後之各該面額幣
    券，預計以五比一之代價對外販售，所得款項將由甲○○、丙○○按三分之二、
    三分之一之比例朋分花用。另丙○○在上址租屋處內，基於上述概括之犯意，自
    行試製新版「新台幣」二百元鈔券半成品若干張。嗣於九十一年九月二十七日下
    午十九時許，在台北縣板橋市○○街三十八號二樓樓梯間，由法務部調查局台北
    縣調查站調查員將丙○○拘提後，在其位於台北縣板橋市○○街三十八號三樓之
    四四室之租屋處內，扣得偽造之新版「新台幣」一千元、五百元、一百元等鈔券
    半成品、成品若干數量與製造偽鈔之原物料及相關器具等物（如附表所有人欄丙
    ○○所示及九十一年度偵字第一九二四三號卷附之偽造五百元紙幣二張）。丙○
    ○被查獲後，旋即供出共犯甲○○，並依其供述，於同年月二十八日凌晨二時十
    分許，在台北縣板橋市○○路二二四號前之路邊，將甲○○查獲，並從其身上及
    所駕駛之自用小客車內搜得偽造之新版新台幣一千元、五百元、一百元等鈔券成
    品若干數量與製造偽鈔之原物料及相關器具等物（如附表所有人欄甲○○所示）
    。
二、案經法務部調查局台北縣調查站移送臺灣板橋地方法院檢察署檢察官偵查起訴。
    理  由
一、訊據被告甲○○、丙○○對於右揭事實，坦承不諱，且有偽造之新版「新台幣」
    一千元、五百元、二百元、一百元等鈔券成品、半成品若干數量，與製造偽鈔之
    原物料及相關器具等物（如附表所示及九十一年度偵字第一九二四三號卷附之偽
    造五百元紙幣二張）扣案可資佐證，而扣案之紙鈔經鑑定係屬偽造無訛，有中央
    銀行發行九十一年十月七日台央發字第○九一○○五七四二七號函附卷足憑，是
    以被告甲○○、丙○○二人犯行，洵堪認定。
二、核被告甲○○、丙○○二人所為，係犯妨害國幣懲治條例第三條第一項之罪（雖
    部分偽鈔尚屬半成品，然係偽造紙幣之階段行為，應不另論偽造紙幣未遂罪）。
    被告甲○○、丙○○二人所為多次偽造紙幣之行為，因時間緊接，犯罪構成要件
    相同，顯係出於概括犯意反覆為之，為連續犯，應依刑法第五十六條規定論以一
    罪，並加重其刑（無期徒刑不得加重應予除外）。又被告二人相互間，因有犯意
    聯絡及行為分擔，為共同正犯。另被告甲○○曾因詐欺案件，經法院判處有期徒
    刑六月確定在案，於九十年十二月十日執行完畢，其於執行完畢五年內，再犯本
    件之罪，為累犯，應依刑法第四十七條規定加重其刑（無期徒刑不得加重應予除
    外），並遞加之。被告丙○○被查獲後，旋即供出共犯甲○○並協助加以緝獲，
    經檢察官聲請依證人保護法第十四條第一項規定減輕其刑，應無不合，並先加後
    減。爰審酌被告偽造紙幣行為，妨害金融秩序，影響一般人民對紙幣之信賴，造
    成嚴重之社會問題，惟渠犯罪後坦承犯行，態度良好等一切情狀，分別量處如主
    文所示之刑。
三、至於扣案之偽造紙幣與製造偽鈔之原物料及相關器具等物（如附表所示及九十一
    年度偵字第一九二四三號卷附之偽造五百元紙幣二張），應分別依妨害國幣懲治
    條例第六條、刑法第二百條規定，不問屬於犯人與否，均應宣告沒收。至扣案如
    附表編號十一、三十八、三十九、四十五、五十二之筆記本，被告供稱編號四十
    五之筆記本係丙○○所有，記載紫微斗數相關內容；編號十一之筆記本係甲○○
    所有，記載一些人名及聯絡電話；編號三十八、三十九、五十二之筆記本係丙○
    ○之女友郭淑芬所有，分別記載人名聯絡電話、數字等，均與本件偽造紙幣之犯
    行無關，業經本院九十二年二月十八日當庭勘驗屬實，爰不予宣告沒收，附此敘
    明。
據上論結，應依刑事訴訟法第二百九十九條第一項前段，妨害國幣懲治條例第三條第
一項、第六條，刑法第十一條前段、第二十八條、第五十六條、第四十七條、第二百
條，證人保護法第十四條第一項，罰金罰鍰提高標準條例第一條前段，判決如主文。
本案經檢察官蔡偉逸到庭執行職務。
中    華    民    國      九十二      年      三      月      六        日
                                      臺灣板橋地方法院刑事第一庭
                                          法  官  李君豪
右正本證明與原本無異。
如不服本判決，應於判決送達後十日內，向本院提出上訴狀。
                                          書記官  楊灥
中    華    民    國      九十二      年      三      月      七        日


司法院資訊處製作；財團法人民間司法改革基金會備份。
